臺灣高雄地方法院刑事裁定　　　　　　 94年度交聲字第425號
原處分機關　高雄市政府
異　議　人　甲○○
即受處分人
上列受處分人因違反道路交通管理處罰條例案件，對於高雄市政
府94年7 月6 日所為之高市府交裁字第裁32-ABZ289620號裁決處
分，聲明異議，本院裁定如下：
    主  文
異議駁回。
    理  由
一、異議意旨略以：異議人即受處分人甲○○於民國93年7 月11
    日凌晨2 時15分許，騎乘車牌號碼FIA-638 號機車，行經台
    北市○○路與中央北路口時，因未依號誌燈左轉，為警攔檢
    並開單舉發（未依號誌燈左轉部分並不爭執，且該部分處分
    業已確定），惟因攔檢當時錯將4130-DP 號汽車行車執照，
    提供予舉發警員開立違規通知單，嗣竟經原舉發機關及高雄
    市政府交通局交通事件裁決處，分別於93年8 月13日及94年
    7 月26日以異議人於駕駛執照吊扣期間駕車之違規事項，裁
    處罰鍰新台幣9,000 元並吊銷駕駛執照，一年內禁考之處分
    。異議人對於上開時地，確有為警開單舉發未依號誌燈左轉
    之違規事實並不否認，但異議人當日係騎乘機車，並未駕駛
    汽車，原處分機關卻以異議人有違規駕駛汽車，而吊銷異議
    人之自用小客車駕駛執照，容有違誤，爰依法聲明異議等語
    。
二、按汽車駕駛人，駕駛執照吊扣期間駕車者，處6000元以上12
    000 以下罰鍰，並當場禁止其駕駛及扣留其車輛牌照，並吊
    銷其駕駛執照；汽車駕駛人曾依本條例其他各條規定吊銷駕
    駛執照者，一年內不得考領駕駛執照，道路交通管理處罰條
    例第21條第1 項第7 款、第4 項及第67條第3 項分別定有明
    文。
三、經查：
  (一)異議人於93年7 月11日凌晨2 時15分許，駕駛車牌號碼4130
    -DP 號自用小客車，行駛至台北市○○路與中央路口，因未
    依號誌燈左轉，經臺北市政府警察局北投分局（下稱北投分
    局）關渡派出所警員曾振雄以異議人未依號誌燈左轉事由予
    以舉發，嗣經高雄市政府交通局查覺異議人於駕駛執照吊扣
    期間駕駛，乃於93年8 月2 日發函通知北投分局依法處理，
    北投分局查明後，於同年8 月13日，另以異議人駕照吊扣期
    間駕駛之違規事由予以舉發，異議人收受違規單後雖提出陳
    述，高雄市政府於94年7 月6 日仍以高市府交裁字第裁32-A
    BZ 289620 號裁決書認定其於駕駛執照吊扣期間駕車依道路
    交通管理處罰條例第21條第1 項第7 款、第4 項、第67條第
    3 項，處罰鍰新台幣9000元，吊銷駕駛執照，一年內禁考等
    情，業據證人即本件警員曾振雄本院調查中到庭結證稱：伊
    係93年7 月11日於台北市○○路與中央北路口取締異議人違
    規左轉之警員，當時大概凌晨2 點多，異議人開了一輛4130
    -DP 號自小客車，經過大度路與中央北路十字路口違規左轉
    ，伊就把異議人攔下來，異議人提出行照，車主是吳秋滿，
    另外異議人還有拿身分證給伊開罰單，經過幾天以後，因為
    異議人係於吊扣期間駕駛，監理單位就發函給警方，要方警
    開異議人於吊扣期間駕駛之違規通知單等語明確，並有高雄
    市政府交通局交通事件裁決處移轉退件單（93年8 月2 日）
    、臺北市政府警察局北投分局交辦單（93年8 月12日）、臺
    北市政府警察局北投分局各所、隊受理交通違規申訴案件答
    辯報告表、臺北市政府警察局北市警交大字第ABZ-289620號
    舉發違規通知單、高雄市政府高市府交裁字第32-ABZ289620
    號裁決書各一份在卷可參，異議人於93年7 月11日凌晨2 時
    15分許，駕駛車牌號碼4130-DP 號自用小客車，行駛至台北
    市○○路與中央路口，未依號誌燈左轉之事實堪予認定。
  (二)而異議人自93年5 月3 日起至93年8 月2 日止，駕駛執照遭
    吊扣一節，亦有高雄市政府交通局94年11月15日高市交裁字
    第0940042373號函及所附汽車駕照基本資料1 紙附卷可稽，
    據此足認異議人確有於駕駛執照吊扣期間駕車之違規事由。
  (三)雖異議人辯稱：當天伊係騎乘車牌號碼FIA-638 號重型機車
    ，並非駕駛4130-DP 號汽車，然因警方攔檢當時錯將4130-D
    P 號汽車行車執照，提供予舉發警員開立違規通知單，嗣竟
    經原舉發機關再開立駕照吊扣期間駕駛之違規通知等語，惟
    查，異議人就其係駕照遭吊扣期間，如再駕車必遭警員以於
    駕駛執照吊扣期間駕車而舉發一節，當知之甚詳，是於警員
    取締未依號誌燈左轉時，必然小心謹慎提供證件予警員開立
    舉發違規通知單，異議人所述錯將4130-DP 號汽車行車執照
    提供警員乙節，衡情已難採信。且查本件依異議意旨所述，
    異議人當天係騎乘車牌號碼為FIA-638 號之機車，舉發違規
    通知單所列則係4130-DP 號汽車，二車車牌號碼，一則英文
    字母前、後編排方式不同（機車在前、汽車在後）；一則機
    車車牌數字編號為三位數，汽車車牌數字編號四位數，顯然
    機車車牌號碼與汽車車牌號碼二者相差甚鉅，甚易分別，縱
    如異議人所述，其錯將4130-DP 號汽車行照提供警員開立舉
    發違規通知單時，警員亦必當場發現，並請其提供機車行照
    ，以核對機車證件，然如異議意旨所述，本件舉發警員並未
    發現，甚而以錯誤證件開立異議人駕駛4130-DP 號汽車，未
    依號誌燈左轉之舉發違規通知單後，異議人復未爭執係駕駛
    機車，且於警員所掣發之未依號誌燈左轉之舉發違反道路交
    通管理事件通知單上簽名，則於此一異議人遞交證件、警員
    核對證件並開單舉發、警員遞交違規通知單由異議人簽名收
    受之過程，歷經異議人與舉發警員曾振雄之核對，該舉發違
    規通知單之內容真實性，已然無疑，且本院依異議人聲請將
    機車駕照送請臺北市政府警察局，鑑定有無警員曾振雄之指
    紋，惟送鑑駕駛執照上，並無足資比對之指紋留存其上，有
    臺北市政府警察局94年11月3 日北市警鑑字第09441414900
    號函在卷可參，本件實無證據可證異議人異議意旨所述屬實
    ，異議人上開所辯顯有違常情，實無足採。
  (四)綜上所述，異議人確有於駕駛執照吊扣期間駕車之違規之事
    實，原處分機關據以援引上開規定，分別依道路交通管理處
    罰條例第21條第1 項第7 款處罰鍰新台幣九千元，並依同條
    例第21條第4 項吊銷駕駛執照及依同條例第67條第3 項禁考
    一年，並無不當，本件異議為無理由，應予駁回。
四、據上論斷，應依道路交通案件處理法第19條，裁定如主文。
中　　華　　民　　國　　94　　年　　11　　月　　21　　日
                      交通法庭  法　官  林揚奇
以上正本證明與原本無異。
如不服本裁定，應於收受送達後5 日內向本院提出抗告狀。
中　　華　　民　　國　　94　　年　　11　　月　　22　　日
                                書記官  于耀文
